【裁判字號】    89,上易,3927
【裁判日期】    891226
【裁判案由】    傷害
【裁判全文】
臺灣高等法院刑事判決                          八十九年度上易字第三九二七號
    上  訴  人  臺灣士林地方法院檢察署檢察官
    上  訴  人
    即  被  告  乙○○
右上訴人因被告傷害案件，不服臺灣士林地方法院八十九年度易字第六六七號，中華
民國八十九年九月五日第一審判決 (起訴案號：臺灣士林地方法院檢察署八十九年度
偵字第四四九八號)提起上訴，本院判決如左：
    主  文
上訴駁回。
    事實及理由
一、本案經本院審理結果，認第一審以上訴人即被告乙○○犯刑法第二百七十七條第
    一項之罪，判處拘役五十日，並諭知易科罰金折算之標準為三百元折算一日，認
    事用法及量刑均無不當，應予維持，並引用第一審判決書記載之事實、證據及理
    由。
二、被告上訴意旨：矢口否認涉有上開傷害罪嫌，並辯稱：是告訴人毆打伊的云云。
    經查：右開事實，迭據告訴人甲○○指訴甚詳，復有台北市立忠孝醫院出具之驗
 傷診斷書一紙附卷可稽，依上開診斷書所載，告訴人係受有顏面瘀傷（０．三公
    分）、前胸擦傷（三×二公分）、四肢外傷（右小腿二×二公分；右手背０．五
    公分；左手背０．五公分；左手指０．五公分）之傷害，而被告自承有拿花盆、
    鐵塊丟擲告訴人的腳及咬其大姆指，並與告訴人發生拉扯等語（見本院審理筆錄
    ），則被告拿東西丟擲告訴人、與告訴人拉扯，並口咬告訴人大姆指所可能造成
    之傷害，核與上開診斷證明書記載告訴人所受傷勢尚屬相當，應認告訴人之指訴
    與事實相符；另按無從分辨何方為不法侵害之互毆行為，不得主張正當防衛，且
    衡之一般社會經驗法則，互毆係屬多數動作構成單純一罪而互為攻擊之傷害行為
    ，縱令一方先行出手，而還擊一方在客觀上苟非單純僅對於現在不法之侵害為必
    要排除之反擊行為，因其本即有傷害之犯意存在，則對其互為攻擊之還手反擊行
    為，自無主張正當防衛權之餘地。是被告接二連三拿花盆、鐵塊丟向告訴人，並
    咬告訴人之大姆指，造成告訴人受有上開多處傷害，實難認其僅係基於防衛之意
    ，自與正當防衛有間。即此被告之犯行洵堪認定，被告空言否認，並稱原審量刑
    過重，為無理由，應予駁回。另查檢察官循告訴人之請求上訴指摘原判決量刑過
    輕云云，經查，本件被告與告訴人雙方互毆，因而致對方受傷，告訴人方面已經
    本院八十九年度上易字第三四五二號判處拘役五十日，如易科罰金以三百元折算
    一日確定在案，有該案判決書在卷足憑，互核雙方所受之傷勢相當，惡性並無軒
    輊，是本件原審判處被告拘役五十日，如易科罰金以三百元折算一日，尚屬允洽
    ，從而，檢察官上訴指稱原判決量刑過輕云云，亦無理由，應予駁回。
三、據上論結，應依刑事訴訟法第三百七十三條、第三百六十八條，判決如主文。
本案經檢察官林占青到庭執行職務。
中      華      民      國     八十九   年      十二    月   二十六     日
                                臺灣高等法院刑事第九庭
                                    審判長法  官  李  文  成
                                          法  官  何  菁  莪
                                          法  官  周  盈  文
右正本證明與原本無異。
不得上訴。
                                          書記官  余  姿  慧
中      華      民      國     八十九    年    十二    月    二十七     日
附錄：本案論罪科刑法條全文
刑法第二百七十七條
傷害人之身體或健康者，處三年以下有期徒刑、拘役或一千元以下罰金。
犯前項之罪因而致人於死者，處無期徒刑或七年以上有期徒刑；致重傷者，處三年以
上十年以下有期徒刑。


司法院資訊處製作；財團法人民間司法改革基金會備份。
